臺灣嘉義地方法院刑事判決　　　　　　94年度交簡上字第25號
　　上　訴　人
　　即　被　告　甲○○　男　5.
上列上訴人因過失傷害案件，不服本院嘉義簡易庭中華民國94年
3月18日94年度嘉交簡字第190號第一審判決（聲請簡易判決處刑
書案號：臺灣嘉義地方法院檢察署94年度偵字第1006號），提起
上訴，本院管轄之第二審合議庭判決如下：
    主  文
上訴駁回。
甲○○緩刑貳年。
    事  實
一、甲○○於民國93年9月14日上午11時30分許，駕駛車牌號碼
    RK-6477號自用小貨車，沿嘉義縣梅山鄉○○街由南往北行
    駛，行經該街與同鄉○○路之無號誌交岔路口時，本應注意
    汽車駕駛人行經無號誌之交岔路口時，如未劃分幹、支線或
    同為幹線道或支線道者，轉彎車應讓直行車先行，而依當時
    天候晴，日間自然光線，路面乾燥、無障礙物、無缺陷，視
    距良好，又無不能注意之情形，竟疏未注意遵守上開規定，
    未暫停讓直行車先行，即搶先貿然左轉，適有乙○騎乘車牌
    號碼G82-513號機車，由嘉義縣梅山鄉○○路由東往西行駛
    至該交岔路口，亦疏未注意遵守車輛行經無號誌交岔路口，
    應減速慢行，且行車時應注意車前狀況，隨時採取必要安全
    措施之規定，未減速進入該交岔路口，乙○因而閃煞不及，
    其機車車頭撞及甲○○上開自小客車左側車身，致乙○人、
    車倒地，因而受有左膝股骨外踝開放性骨折、左踝骨折、左
    手撕裂傷等傷害。甲○○則於肇事後，在未經有偵查犯罪職
    權之機關或公務員發覺為犯人前，向到場處理之嘉義縣警察
    局竹崎分局梅山分駐所警員林明賢自首，即陳稱其為肇事者
    及肇事經過，並願接受裁判。
二、案經乙○訴由嘉義縣警察局竹崎分局報告臺灣嘉義地方法院
    檢察署檢察官偵查聲請以簡易判決處刑。
    理  由
一、訊據被告甲○○於本院審理時對於右揭犯行，供承不諱（見
    本審卷第22、25頁），並經告訴人乙○指訴甚詳（見警卷第
    4-6頁），復有卷附道路交通事故調查報告表一份、道路交
    通事故現場圖一份、現場照片10張可查（警卷第9-16頁）。
    又告訴人因本件車禍受有左膝股骨外踝開放性骨折、左踝骨
    折、左手撕裂傷等傷害，除據被告坦承及告訴人指訴在卷外
    ，並有診斷證明書一份在卷可佐（見警卷第8頁）。按汽車
    駕駛人行經無號誌之交岔路口時，如未劃分幹、支線或同為
    幹線道或支線道者，轉彎車應讓直行車先行，此道路交通安
    全規則第102條第1項第2款定有明文，被告於前揭時、地駕
    駛汽車自應注意遵守上開規定，且依當時情況係天候晴、日
    間自然光線、路面乾燥、無障礙物、無缺陷，視距良好，有
    前開道路交通事故調查報告表在卷可按，並無不能注意之情
    事。被告於應注意且能注意之情形下，竟疏未注意遵守上開
    規定，貿然左轉，因而肇事致告訴人受有前開傷害，其有過
    失至明，且為肇事之主因。雖告訴人騎乘上開機車行經該交
    岔路，亦疏未注意注意車前狀況，採取必要之安全措施，且
    行經無號誌交岔路口未減速，而與有過失，且為肇事之次因
    ，然被告仍難辭其過失之責。而本件車禍經送台灣省嘉雲區
    行車事故鑑定委員會鑑定及臺灣省車輛行車事故覆議鑑定委
    員會覆議之結果，亦同此認定，有臺灣省嘉雲區行車事故鑑
    定委員會鑑定意見書及臺灣省車輛行車事故鑑定委員94年5
    月24日府覆議字第0940100295號函各一份在卷可參（見本審
    卷第17、32-35頁），益徵被告確有過失。此外，告訴人係
    因本件車禍受有前開傷害，已如前述，是被告之過失行為與
    告訴人所受之傷害結果間顯具有相當因果關係。因之，本件
    事證明確，被告犯行洵堪認定。
二、核被告所為，係犯刑法第284條第1項前段之過失傷害罪。
    又被告於本件車禍發生後，未為有偵查犯罪職權之機關或公
    務員察覺犯人前，即向到場處理之嘉義縣警察局竹崎分局梅
    山分駐所警員林明賢坦承肇事，自首接受裁判，有該警員所
    制作之報告書一份在卷可按（見警卷第19頁），應依刑法第
    62條前段規定減輕其刑。原審依刑事訴訟法第449條第1項、
    第454條第2項，刑法第284條第1項前段、第62條前段、第41
    條第1項前段，罰金罰鍰提高標準條例第1條前段、第2條，
    以簡易判決判處拘役59日，如易科罰金以300元折算一日，
    經核其認事用法及量刑均屬妥適，上訴人上訴意旨指摘原審
    量刑過重，並無理由，應予駁回。另查被告未曾受有期徒刑
    以上刑之宣告，有臺灣嘉義地方法院檢察署刑案資料查註紀
    錄表、臺灣高等法院被告全國前案紀錄表一份附卷可參，被
    告事後坦認犯行，深表悔悟，且被告於本院審理時業已與告
    訴人達成和解，賠償新臺幣16萬元，有嘉義縣梅山鄉調解委
    員會調解筆錄影本一份在卷可查（見本審卷第16頁），被告
    經此之偵查審判，當知所警惕，信無再犯之虞，本院認為其
    所宣告之刑，以暫不執行為適當，並予宣告緩刑二年，以啟
    自新。
據上論結，應依刑事訴訟法第455條之1第1項、第3項、第368 條
，刑法第74條第1款，判決如主文。
本案經檢察官周欣潔到庭執行職務。
中　　華　　民　　國　　94　　年　　6 　　月　　23　　日
                            刑事第一庭
                                審判長  法  官  許 進 國
                                        法  官  游 悅 晨
                                        法  官  林 坤 志
右正本證明與原本無異。
本件不得上訴。
中　　華　　民　　國　　94　　年　　6 　　月　　23　　日
                                        書記官  黃 意 雯
